臺灣板橋地方法院刑事判決　　　　　　　 96年度訴字第239號
公　訴　人　臺灣板橋地方法院檢察署檢察官
被　　　告　甲○○
上列被告因違反毒品危害防制條例案件，經檢察官提起公訴（九
十五年度毒偵字第八０八三號），被告於準備程序中對被訴之事
實為有罪陳述，本院合議庭裁定由受命法官獨任行簡式審判程序
，並判決如下：
    主  文
甲○○施用第一級毒品，累犯，處有期徒刑玖月，扣案之海洛因
殘渣包裝袋參只內之海洛因殘渣（量微無法秤重）沒收銷燬之；
上開含海洛因殘渣之包裝袋參只、注射針筒壹支、食鹽水壹瓶均
沒收。
    事  實
一、甲○○前於民國九十二年間因竊盜案件，經本院以九十二年
    度易字第九０三號判處有期徒刑七月確定，於九十三年四月
    二十四日入監執行完畢；又於九十三年間因過失傷害案件，
    經本院以九十二年度交簡字第九二八號判處有期徒刑三月，
    如易科罰金以銀元三百元折算一日，上訴後經本院以九十三
    年度交簡上字第三號駁回上訴確定，於九十三年七月八日易
    科罰金執行完畢。復於九十四年間因施用毒品案件，經臺灣
    板橋地方法院檢察署檢察官聲請本院以九十四年度毒聲字第
    一七一二號裁定送觀察、勒戒後，認有繼續施用毒品之傾向
    ，復經本院以九十四年度毒聲字第二一七九號裁定令入戒治
    處所施以強制戒治，嗣因戒治滿六個月以上，認無繼續強制
    戒治之必要，於九十五年十月二十三日釋放出所而執行完畢
    ，並經同署檢察官於九十五年十二月十四日以九十五年度戒
    毒偵字第四九六號不起訴處分確定。詎甲○○不知悔改，明
    知海洛因係毒品危害防制條例所規定之第一級毒品，不得非
    法持有、施用，竟於上開強制戒治執行完畢釋放後五年內，
    基於施用第一級毒品海洛因之犯意，於九十五年十一月二十
    五日晚間九時許（起訴書略載為同月二十六日為警查獲採尿
    前二十六小時內某時），在臺北縣土城市○○路○段之「台
    塑加油站」廁所內（起訴書略載不詳地點），將第一級毒品
    海洛因加食鹽水一同置入針筒後，以注射至身體方式，非法
    施用第一級毒品海洛因。嗣於九十五年十一月二十六日下午
    五時五十分許，在臺北縣土城市○○路○段二四九巷口處為
    警查獲，並扣得其所有供施用之海洛因殘渣包裝袋（內含海
    洛因殘渣量微無法秤重）三只、未使用過之注射針筒一支、
    食鹽水一瓶，再經警採集甲○○之尿液送驗，結果呈毒品海
    洛因代謝物嗎啡陽性反應，始悉上情。
二、案經臺北縣政府警察局土城分局報請臺灣板橋地方法院檢察
    署檢察官偵查起訴。
    理  由
一、訊據被告甲○○對於上揭時地，施用第一級毒品海洛因毒品
    之犯罪事實，於本院審理中坦承不諱，並有供其施用之海洛
    因殘渣包裝袋三只、未使用過之注射針筒一支及食鹽水一瓶
    扣案可資佐證。又被告經警查獲所採集尿液經送鑑定，亦呈
    海洛因代謝物嗎啡陽性反應，有臺灣檢驗科技股份有限公司
    九十五年十二月十三日（檢體編號0000000000－
    0號）濫用藥物尿液檢驗報告一紙在卷可稽；而上開扣案殘
    渣袋，係被告施用海洛因後所剩餘之殘渣，復參酌被告施用
    該殘渣包裝袋之粉末後為警查獲，經警採集其尿液送驗，結
    果呈毒品海洛因代謝物嗎啡陽性反應，足認該扣案殘渣包裝
    袋內之殘渣係第一級毒品海洛因無誤。另被告前於九十四年
    間因施用毒品案件，經本院以九十四年度毒聲字第一七一二
    號裁定送觀察、勒戒後，認有繼續施用毒品之傾向，復經本
    院以九十四年度毒聲字第二一七九號裁定令入戒治處所施以
    強制戒治，嗣因戒治滿六個月以上，認無繼續強制戒治之必
    要，於九十五年十月二十三日釋放出所而執行完畢，並經臺
    灣板橋地方法院檢察署檢察官於九十五年十二月十四日以九
    十五年度戒毒偵字第四九六號不起訴處分確定，有臺灣高等
    法院被告前案紀錄表、上開不起訴處分書電腦列印本各一件
    附卷可憑，足徵被告係強制戒治執行完畢釋放後五年內再犯
    施用第一級毒品之罪。本案事證明確，被告犯行洵堪認定，
    應依法論科。
二、按海洛因係毒品危害防制條例第二條第二項第一款所明定之
    第一級毒品，不得非法持有、施用。核被告所為，係犯毒品
    危害防制條例第十條第一項之施用第一級毒品海洛因罪。其
    施用第一級毒品海洛因前後持有海洛因之低度行為，應為施
    用海洛因之高度行為所吸收，不另論罪。又被告有事實欄所
    載之犯罪執行完畢紀錄，有前開臺灣高等法院被告全國刑案
    紀錄表附卷可按，其於有期徒刑執行完畢後，五年以內故意
    再犯本件有期徒刑以上之罪，為累犯，應依刑法第四十七條
    第一項規定，加重其刑。爰審酌被告犯罪之動機、目的、手
    段，施用毒品戕害一己身心健康，兼衡被告國中肆業之智識
    程度（見警詢筆錄記載），及其生活狀況，暨犯後坦承犯行
    之態度等一切情狀，量處如主文所示之刑，以資儆懲。
三、扣案之海洛因殘渣包裝袋三只內之海洛因殘渣（量微無法秤
    重），係第一級毒品海洛因，業如前述，應依毒品危害防制
    條例第十八條第一項前段之規定，宣告沒收銷燬之。又上述
    含有海洛因殘渣之包裝袋三只、未使用過之注射針筒一支及
    食鹽水一瓶，均係被告所有且分別供其施用海洛因所用（殘
    渣包裝袋）、預備使用（注射針筒、食鹽水）之物，業據被
    告於審理中供明在卷，均依刑法第三十八條第一項第二款規
    定宣告沒收之。
據上論斷，應依刑事訴訟法第二百七十三條之一第一項、第二百
九十九條第一項前段，毒品危害防制條例第十條第一項、第十八
條第一項前段，刑法第十一條前段、第四十七條第一項、第三十
八條第一項第二款，判決如主文。
本案經檢察官黃怡華到庭執行職務。
中　　華　　民　　國　　96　　年　　3 　　月　　5 　　日
                  刑事第十六庭  法　官  楊 志 雄
以上正本證明與原本無異。
如不服本判決應於送達後十日內向本院提出上訴狀。
                                書記官  陳 春 銘
中　　華　　民　　國　　96　　年　　3 　　月　　6 　　日
附錄本案論罪科刑法條全文：
毒品危害防制條例第十條
施用第一級毒品者，處六月以上五年以下有期徒刑。
施用第二級毒品者，處三年以下有期徒刑。
